【裁判字號】    92,交聲,1278
【裁判日期】    921231
【裁判案由】    聲明異議
【裁判全文】
臺灣臺中地方法院交通事件裁定                  九十二年度交聲字第一二七八號
    原處分機關  交通部公路局台中區監理所豐原監理站
    異議人即
    受處分人    甲○○
右列受處分人因違反道路交通管理處罰條例案件，對於交通部公路局台中區監理所豐
原監理站九十二年十一月二十一日所為之裁決（豐監稽違六三字第Ｈ0000000
0號裁決書），聲明異議，本院裁定如左：
    主  文
異議駁回。
    理  由
一、原處分機關略以：本案係台中縣警察局霧峰分局舉發受處分人甲○○所有之車號
    ＳＮ─６５７０號自小客車於九十二年九月二十日九時五十分許，在成功路、至
    善路口處，因「闖紅燈」違規，受處分人不服舉發提出申訴，經原舉發機關函覆
    違規屬實，該站遂於九十二年十一月二十一日以豐監稽違六三字第Ｈ00000
    000號裁決書，裁處罰鍰新台幣二千七百元整，並記違規點數三點，逾期則依
    裁決書處罰主文規定裁處，於法並無不合等語。
二、本件異議人即受處分人甲○○則以：本人行駛至至善路與成功路口處，那時車輛
    、機車繁多，綠燈時，我車輛駛過停止線要右轉成功路時，等待直行機車先行再
    右轉，此時號誌燈由綠燈變黃燈再變紅燈，本人車輛已駛過停止線當下，不得不
    迅速右轉駛過，也因號誌燈剎那間變紅燈，正好警察從後方追過來，說我闖紅燈
    右轉，當時警察從後方過來，不知道前方狀況，我是因為等待直行機車先行後再
    右轉，這樣也有錯嗎？故認原舉發機關之舉發實有違誤，爰聲明異議云云。
三、按汽車駕駛人行經有燈光號誌管制之交岔路口闖紅燈者，處新台幣一千八百元以
    上五千四百元以下罰鍰，並記違規點數三點，道路交通管理處罰條例第五十三條
    、第六十三條第一項第三款定有明文。經查：本件受處分人甲○○所有之車號Ｓ
    Ｎ─６５７０號自小客車於九十二年九月二十日九時五十分許，在成功路、至善
    路口處，為台中縣警察局霧峰分局員警舉發「闖紅燈」違規，並掣開中縣警交字
    第Ｈ00000000號舉發通知單等情，有前揭舉發通知單、裁決書各一紙在
    卷可稽。雖異議人辯稱：伊係為等待直行機車先行後再右轉云云，惟據原舉發機
    關台中縣警察局霧峰分局九十二年十一月十二日霧警交字第０９２００４３５２
    ２號函說明：「經查本案舉發員警於九十二年九月二十日九時五十分許，在大里
    市○○路與成功路口處，執行交通稽查巡邏勤務，當時至善路口交通號誌為紅燈
    ，發現乙部ＳＮ─６５７０號自小客車，由該路口闖紅燈右轉往成功路方向行駛
    ，員警即駕車尾隨並以警笛及手勢將其攔停，.... 本案申訴內容經查與事實不
    符，仍請依法裁處」等語，並有該函一紙可憑，則足見異議人係於紅燈時始行右
    轉甚明，異議人對其所辯未能舉證，且異議人既明知機車繁多而需待直行機車先
    行後再右轉，則其本得視車況再行前進，而不需先超越停止線等待，而於紅燈時
    再行右轉，其非不得待綠燈時再行右轉。則縱異議人所辯屬實，其亦屬有過失，
    不得以其已超越停止線作為闖紅燈右轉之正當理由，是異議人於前揭時、地違規
    事實，可以認定。從而，受處分人既有前揭違規行為，原處分機關據以援引上開
    規定，裁處受處分人罰鍰新台幣二千七百元整，並記違規點數三點，逾期則依裁
    決書處罰主文規定裁處，並無不當。本件異議為無理由，應予駁回。
四、據上論斷，應依道路交通管理處罰條例第八十七條第二項、道路交通案件處理辦
    法第十九條，裁定如主文。
中      華      民      國    九十二    年    十二      月   卅一       日
                                        臺灣臺中地方法院交通法庭
                                            法  官   王  靜  秋
右正本證明與原本無異。
如不服本裁定應於送達後五日內向本院提出抗告狀。
                                            書記官
中      華      民      國    九十二    年    十二      月    三十一    日


司法院資訊處製作；財團法人民間司法改革基金會備份。
